【裁判字號】    97,裁,2241
【裁判日期】    970410
【裁判案由】    房屋稅
【裁判全文】
最  高  行  政  法  院  裁  定
                                     97年度裁字第02241號
抗  告  人  甲○○
相  對  人  桃園縣政府地方稅務局（原名桃園縣政府稅捐稽徵
            處）
代  表  人  乙○○
上列當事人間房屋稅事件，抗告人對於中華民國95年4月20日臺
北高等行政法院94年度訴字第632號裁定提起抗告，本院裁定如
下︰
    主  文
抗告駁回。
抗告訴訟費用由抗告人負擔。
    理  由
一、按抗告法院認抗告為不合法或無理由者，應為駁回抗告之裁
    定。
二、本件抗告人於原審起訴主張其所有坐落桃園縣觀音鄉○○段
    411、406、405、404號建地內有8間房屋及2間農舍，被桃園
    縣政府於民國42年行政違法一併附帶徵收放領給巫趙等人，
    經抗告人發現該府所轄地政局中壢地政事務所、稅務機關及
    相對人所轄中壢分處等共謀濫權不法侵害權益之實情後，經
    依法訴願、再訴願、行政訴訟等十餘年來，經改制前行政法
    院53年度判字第168號判決確定抗告人勝訴在案。惟桃園縣
    政府及所轄地政、稅務機關等濫權共謀並詐稱：「文字記述
    在土地登記總簿上記述該建地及房舍未放領，土地登記簿並
    未該土地所有權附帶徵收放領承領人變更登記」，又將406
    地號建地之農舍2間以「附帶徵收」放領給巫趙等人，以逃
    避責任。詎不知悔改，繼續與相對人濫權共謀違法課稅，致
    抗告人自42年迄今被迫繳納地價稅、房屋稅等。抗告人嗣向
    相對人陳情復查，相對人均不置理，甚至將抗告人移送法院
    強制執行，並將抗告人公務員退休金優惠存款現金以90年度
    、91年度「地價稅」之名目盜領多次。抗告人並未欠稅，係
    桃園縣政府違憲濫權共謀剝奪抗告人所有生命財產。相對人
    不理抗告人之請求赴現場合理解決，未保障抗告人之人權，
    應賠償新臺幣（下同）15,538,000元整之損害云云。
三、原裁定以：依行政訴訟法第107條第1項第7款規定，當事人
    就已起訴之事件，於訴訟繫屬中更行起訴者，行政法院應以
    裁定駁回之。本件抗告人就同一事件，前向原審法院起訴請
    求同額之賠償，經原審法院以93年度訴字第1989號損害賠償
    事件審理，並已於94年5月24日裁定駁回，嗣經提起抗告後
    ，由本院審理中(本院前於95年12月21日以95年度裁字第289
    3號裁定駁回其抗告)。核本件訴訟之當事人、訴訟標的及訴
    之聲明，與上開前案均屬相同，顯係同一事件。是以，抗告
    人就同一事件，於前案繫屬中，復於94年3月1日更行起訴，
    顯非合法，而予駁回。
四、本院經核原裁定認事用法均無不合，抗告人對於原裁定認定
    其就同一事件，於前案繫屬中更行起訴，從程序上以其起訴
    不合法而予駁回，究竟有何違法或不當，於抗告狀均未置一
    詞，僅一再重申其於原裁定程序之實體主張，並執以請求廢
    棄原裁定，其抗告難認有理由，應予駁回。
五、依行政訴訟法第104條、民事訴訟法第95條、第78條，裁定
    如主文。
中    華    民    國    97    年    4     月    10    日
                    最高行政法院第三庭
                        審判長法官  黃  璽  君
                              法官  林  茂  權
                              法官  鄭  忠  仁
                              法官  黃  本  仁
                              法官  吳  東  都
以  上  正  本  證  明  與  原  本  無  異
中    華    民    國    97    年    4     月    11    日
                              書記官  王  福  瀛


司法院資訊處製作；財團法人民間司法改革基金會備份。
